【裁判字號】    96,易,3732
【裁判日期】    980326
【裁判案由】    詐欺
【裁判全文】
臺灣高雄地方法院刑事判決              96年度易字第3732號
                                      97年度易字第426號
公  訴  人  臺灣高雄地方法院檢察署檢察官
被      告  午○○
選任辯護人  梁智豪律師
被      告  申○○
            卯○○
            癸○○
            乙○○
上一人之
選任辯護人  蔡祥銘律師
            蔡晉祐律師
被      告  未○○
選任辯護人  紀錦隆律師
被      告  庚○○
選任辯護人  劉新安律師
被      告  丁○○
選任辯護人  朱立人律師
上列被告等因詐欺案件，經檢察官提起公訴（96年度偵字第2118
3 號、第23875 號）及追加起訴（97年度蒞字第3 號），本院判
決如下：
    主  文
午○○共同犯如附表二編號十至三十號所示之詐欺取財罪，貳拾
壹罪，各處有期徒刑肆月。如附表三編號一至二、七至十號所示
之物，均沒收。應執行有期徒刑貳年柒月。如附表三編號一至二
、七至十號所示之物，均沒收。
申○○共同犯如附表二編號十三至三十號所示之詐欺取財罪，拾
捌罪，各處有期徒刑肆月。如附表三編號一至二、七至十號所示
之物，均沒收。應執行有期徒刑貳年肆月。如附表三編號編號一
至二、七至十號所示之物，均沒收。
卯○○共同犯如附表二編號一至七號所示之詐欺取財罪，柒罪，
各處有期徒刑貳月，如易科罰金均以新臺幣壹仟元折算壹日，如
附表三編號一至二、七至十號所示之物，均沒收。應執行有期徒
刑伍月。如易科罰金以新臺幣壹仟元折算壹日。如附表三編號一
至二、七至十號所示之物，均沒收。
癸○○共同犯如附表二編號六至十四號所示之詐欺取財罪，玖罪
，各處有期徒刑貳月，如附表三編號一至二、七至十號所示之物
，均沒收。應執行有期徒刑柒月。如附表三編號一至二、七至十
號所示之物，均沒收。
乙○○共同犯如附表二編號十五至三十號所示之詐欺取財罪，拾
陸罪，各處有期徒刑參月，附表三編號一至二、七至十號所示之
物，均沒收。應執行有期徒刑壹年伍月。如附表三編號一至二、
七至十號所示之物，均沒收。
未○○共同犯如附表二編號十六至三十號所示之詐欺取財罪，拾
伍罪，各處有期徒刑參月，如附表三編號一至二、七至十號所示
之物，均沒收。應執行有期徒刑壹年肆月。如附表三編號一至二
、七至十號所示之物，均沒收。
庚○○共同犯如附表二編號十五至三十號所示之詐欺取財罪，拾
陸罪，各處有期徒刑參月，如附表三編號一至二、七至十號所示
之物，均沒收。應執行有期徒刑壹年伍月。如附表三編號一至二
、七至十號所示之物，均沒收。
丁○○犯如附表二編號十五至三十號所示之詐欺取財罪，拾陸罪
，各處有期徒刑參月，如附表三編號一至二、七至十號所示之物
，均沒收。應執行有期徒刑壹年伍月。如附表三編號一至二、七
至十號所示之物，均沒收。
午○○、申○○、卯○○、癸○○、乙○○、未○○、庚○○、
丁○○，其餘被訴部份均無罪。
    事  實
一、午○○、申○○、卯○○、癸○○、乙○○、未○○、庚○○、丁○○分別於附表一之時間受僱於由寅○○（本案通緝
    中，另行審結）擔任負責人之「廣鑫工程公司」（自民國96
    年5 月初成立，設在高雄市○○○路288 號6 樓之2 ，嗣於
    96年5 月中旬遷移至高雄市前鎮區○○○路157 號4 樓之2
    ，下稱廣鑫公司）。午○○、申○○擔任總經理特助，負責
    求職面試，教導面試人員如何應對求職者並綜理全部事務、
    卯○○、癸○○、乙○○、未○○、庚○○、丁○○，擔任
    儲備幹部，負責擔任求職面試及帶同求職者前往通訊行辦理
    手機等工作，並由不知情之辰○○、李襄、劉冠妤、程筱婷
    、廖禾溱（上開五人另經檢察官為不起訴處分）擔任行政助
    理及總機之工作。午○○、申○○、卯○○、癸○○、乙○○、未○○、庚○○、丁○○，與寅○○共同基於意圖為自
    己不法所有之犯意聯絡，於渠等任職廣鑫公司期間，利用求
    職者求職心切心理從事詐騙，渠等詐騙之手法為；在自由時
    報紙刊登「廣鑫企業、誠徵司機、粗工、清潔員、作業員」
    之徵聘廣告，於見報之應徵者來電詢問時，先由不知情之行
    政助理安排前來應徵面試，待應徵者前來「廣鑫公司」應徵
    ，乃分由午○○、申○○、卯○○、癸○○、乙○○、未○○、庚○○、丁○○等人對進行面試，對應徵者聲稱需先辦
    理新的門號搭配手機，以方便聯絡，門號晶片卡由應徵者使
    用，新辦理門號所搭配之手機暫由公司保管，電信帳單新臺
    幣（下同）1 千元內由公司支付，若申辦行動電話，即可至
    公司上班；若應徵司機者，需再繳交8 百元或1 千3 百元之
    置裝費及3 千元之司機休息站公積金等語，渠等即上開手法
    ，向附表二所示應徵者呂天和等人詐騙，致使如附表二所示
    之應徵者Ｄ○○等人，為求得工作，因而陷於錯誤，繳交司
    機置裝費、司機休息站公積金，或經陪同前往台灣大哥大、
    和信、遠傳等電信公司門市通訊行或直接在廣鑫公司，辦理
    台灣大哥大、和信、遠傳等電信公司高月租費門號方案，並
    交付該等高月租費方案所搭配之高單價手機，致附表二所示
    之人受有損害（應徵者姓名、應徵項目、及參與詐騙之人、
    詐取財物、均詳如附表二所示），總計午○○、申○○、卯
    ○○、癸○○、乙○○、未○○、庚○○、丁○○於渠等任
    職期間以此等方式所參與詐騙之次數，午○○達21次（詳如
    附表二編號10至30號所示）；申○○達18次（詳如附表二編
    號13至30號所示）；卯○○達7 次（詳如附表二編號1 至7
    號所示）；癸○○達9 次（詳如附表二編號6 至14號所示）
    。乙○○達16次（詳如附表二編號15至30號所示）；未○○
    達15次（詳如附表二編號16至30號所示）；庚○○達16次（
    詳如附表二編號15至30號所示）；丁○○達16次（詳如附表
    二編號15至30號所示）。嗣有求職者林國豐發覺有異（未據
    起訴）向臺灣高雄地方法院檢察署舉發，經臺灣高雄地方法
    院檢察署檢察官指揮高雄市政府警察局前鎮分局循線查察，
    於96年7 月25日搜索票在高雄市前鎮區○○○路157 號4 樓
    「廣鑫公司」實施搜索，扣得如附表三所示之物，而得悉上
    情。
二、案經高雄市政府警察局前鎮分局移送臺灣高雄地方法院檢察
    署檢察官偵查起訴。
    理  由
壹、證據能力；
一、按「被告以外之人於審判中有下列情形之一，其於檢察事務
    官、司法警察官或司法警察調查中所為之陳述，經證明具有
    可信之特別情況，且為證明犯罪事實之存否所必要者，得為
    證據：一、死亡者」，刑事訴訟法第159 條之3 第1 款定有
    明文，被告庚○○辯護人雖否認證人己○○警詢筆錄之證據
    能力，然證人己○○業於97年3 月26日死亡，有個人基本資
    料查詢單1 份在卷可證（見院二卷第121 頁），證人己○○
    警詢筆錄製作當時情況，並無違法取證之情事，具有可信之
    特別情況，且為證明犯罪事實之存否所必要者，應具有證據
    能力。
二、按「被告以外之人於檢察事務官、司法警察官或司法警察調
    查中所為之陳述，與審判中不符時，其先前之陳述具有較可
    信之特別情況，且為證明犯罪事實存否所必要者，得為證據
    」，刑事訴訟法第159 條之2 定有明文。被告乙○○否認證
    人壬○○於警詢筆錄之證據能力，而證人壬○○於警詢中所
    為陳述與本院審理中所為證述所述，大抵相符。承前所述，
    自應逕以該證人等於本院審理中之證述作為認定事實之依據
    無庸再引用警詢中之陳述。
三、按被告以外之人於審判外之言詞或書面陳述，除法律有規定
    者外，不得作為證據，刑事訴訟法第159 條第1 項定有明文
    ；被告以外之人於審判外之陳述，雖不符同法第159 條之1
    至159 條之4 之規定，而經當事人於審判程序同意作為證據
    ，法院審酌該言詞陳述或書面陳述作成時之情況，認為適當
    者，亦得為證據。當事人、代理人或辯護人於法院調查證據
    時，知有第159 條第1 項不得為證據之情形，而未於言詞辯
    論終結前聲明異議者，視為有前項之同意，同法第159 條之
    5 第2 項亦有明文。查本判決以下所引傳聞證據，均經被告
    於法院調查證據時，知有第159 條第1 項不得為證據之情形
    ，而未於言詞辯論終結前聲明異議，本院審酌上開證據作成
    時並無不合法定程序之情形，認為適當，依上開說明，應均
    有證據能力。
貳、有罪部分：
    訊據被告午○○、申○○、卯○○、癸○○、乙○○、未○○、庚○○、丁○○（下稱午○○等8 人）雖不否認上述曾
    受僱於由寅○○擔任負責人之「廣鑫公司」，在公司擔任之
    職位、負責事項，及附表二所示之人曾至廣鑫公司面試並辦
    理新門號，繳交制服費、司機公積金等費用，辦理新門號所
    搭配之手機則交付予渠等之事實，然均否認有詐欺取財之犯
    行，被告午○○、申○○辯稱：「在公司從事的事情，都是
    寅○○指示，並無詐欺故意，只是單純受雇於寅○○有替公
    司找臨時工的工作給求職者，有派辛○○去工作，也有派求
    職者到台電茄萣廠工作。」等語；被告卯○○、癸○○、乙○○、未○○、庚○○、丁○○均辯稱：「是去公司求職後
    單純受雇於寅○○，也有辦理手機或去工地工作，所做的事
    情是聽從公司上層指示，並無詐欺故意」等語。然查：
  (一)被告午○○等8 人於附表一所示時間內受僱於由寅○○擔任
    負責人之「廣鑫公司」，被告午○○、申○○擔任總經理特
    助，負責求職面試，教導面試人員如何應對求職者並綜理全
    部事務、被告卯○○、癸○○、乙○○、未○○、庚○○、
    丁○○，擔任儲備幹部，負責擔任求職面試及帶同求職者前
    往通訊行辦理手機等工作。被告午○○等8 人，分對見報前
    來應徵之附表二所示之人進行面試以先辦理新的門號搭配手
    機，以方便聯絡，若應徵司機者，需再繳交置裝費及司機休
    息站公積金為由詐欺附表二所示之人，致附表二所示之人陷
    於錯誤，交付辦理高月租費門號方案所搭配之高單價手機，
    及置裝費、公積金，手機轉交被告寅○○，並由被告寅○○
    轉售牟利等情，為被告午○○等8 人所不否認，並經證人辰
    ○○、李襄、劉冠妤、程筱婷、廖禾溱於偵查中證述詳盡（
    見偵三卷第127 至130 、141 至144 頁，偵一卷105 至110
    、117 至121 、122 至128 、131 至137 頁、139 至142）
    ，及如附表二所示之編號1 至30號之Ｄ○○等應徵者分於警
    詢中、本院審理中證述詳盡（見96年度偵字第2387 5號卷，
    以下稱偵二卷第10至13、16至17、20至22、25至27、39至42
    、54至55、61至62、69至70、75至78、81至84、89至92、95
    至97、104 至107 、111 至113 、116 至118 、122 至125
    、129 至131 、134 至135 、137 至139 、142 至144 、14
    8 至149 、151 至152 、158 至159 、161 至164 、171 至
    173 、185 至188 、191 至193 、270 至273 、276 至279
    、283 至294 、298 至301 、310 至313 頁，本院卷一第79
    頁、本院卷三第24至26頁、本院卷第42至43頁），並經證人
    即和積電信公司職員陳靜玉證述：「寅○○有公司出售中古
    手機」等語詳盡（見偵三卷第136 至138 頁），及附表二所
    示有辦理門號之人（即附表二編號1 至16、18、20、21、22
    至30號）之臺灣大哥大電信公司門號申請書、遠傳電信公司
    門號申請書、和信電信公司門號申請書在卷可參（見96年度
    偵字183 號卷第229 至298 頁、偵二卷第86頁、本院卷一第
    208 至211 頁）。此外，復有扣案如附表三編號1 所示履歷
    表23張，及附表三編號1 至5 、7 至10所示之物扣案可證。
  (二)被告午○○等8 人雖均辯稱：「詐欺的事是寅○○一人所為
    ，渠等均是受雇公司，面試的說詞是公司的制度，並不知悉
    公司是從事詐欺行為，且無詐欺故意」等語。然廣鑫公司以
    上開詐欺手法詐取手機、制服訂製費、司機休息站公積金，
    業經附表二所示之人證述詳盡，且一般公司聯絡員工，應無
    特別另行辦理門號之需要，廣鑫公司本身並無司機、粗工、
    清潔員、作業員之工作職缺，更無在確定可派遣應徵者工作
    前，即辦理新門號，及保管應徵者辦理新門號所搭配手機之
    理。再廣鑫公司既以方便聯絡員工為由要求應徵者辦理新門
    號，由公司負擔月租費，然觀以附表二所示之人所辦理之新
    門號月租費，均屬700 元至1180元間之高月租費方案，基於
    營運成本考量及公司聯絡應徵者派遣工作之性質，應無辦理
    高額月租費之理，再廣鑫公司本身並無司機之工作，亦未曾
    派遣應徵者從事司機工作一情，為被告午○○等8 人所不否
    認，核與附表二編號1 、2 、4 、5 、13、14、17、19、21
    、25、26、28、29所示應徵司機工作者於警詢中證述情節相
    符，既無確定可供應徵者擔任司機之工作，亦無司機休息站
    ，卻收取制服訂製費、司機休息站公積金，明顯不合常理。
    被告午○○等8 人均為成年人，有相當之判斷事理能力，見
    上開違情之處，竟毫不起疑，實屬難以想像，況被告黃偉亭
    供稱：「我任職公司感覺有異樣，有應徵者說沒有工作，我
    後來直接不去工作」等語（偵三卷第181 頁）；被告癸○○
    則供稱：「工作期間，我覺得常有辦理手機的應徵者，打電
    話爭吵公司沒有派工，怪怪的，我後來離職」（偵三卷第18
    1 頁），是以渠等辯稱只是依公司制度為面試說明，就詐欺
    一事毫不知情等語，已難信為真。
  (三)再廣鑫公司以刊登求職廣告，吸引求職者應徵，然公司竟僅
    有被告午○○、申○○負責找工作，負責面試之員工與負責
    尋找派遣臨時工工作之員工，顯不成比例。且附表二編號1
    至30所示之人亦僅有編號3 、6 、7 、9 、10、12、15、16
    、20、26之人有經公司派遣臨時工之工作（詳細派遣工作日
    數情形如附表二所示），為附表二編號1 至30所示之人證述
    明確，並有扣案如附表三編號2 、10所示工作日誌、派工聯
    絡單可證。是廣鑫公司派遣應徵者工作者，工作日期、次數
    偏低，與應徵者之比例，亦過於懸殊，如確以派遣為業，則
    勢必無法支撐廣鑫公司之營運。再廣鑫公司本身既無工作職
    缺，而係以仲介派遣應徵者至其他有需要之公司工作，廣鑫
    公司理應以抽取仲介佣金為公司收入，然經本院詢以廣鑫公
    司抽取仲介佣金之制度，被告午○○、申○○竟均稱：「寅
    ○○告知每介紹一人工作，一日可由渠等各抽取100 元，但
    不知公司抽取多少佣金。」等語，被告卯○○、癸○○、乙○○、未○○、庚○○、丁○○亦表示不知悉公司抽佣制度
    （見本院卷三第102 頁），廣鑫公司顯非以區區少數之派遣
    工作抽佣營利，是以堪認該等少數之派遣工作，僅係取信求
    職者之詐欺手法。被告午○○等8 人分為廣鑫公司之特助、
    儲備幹部，對公司之營運牟利方式勢必有相當程度之關心，
    對廣鑫公司上開明顯違背一般正派公司經營之營運模式，實
    難諉為不知，而於此情形下，仍對求職者要求辦理手機並收
    取該等手機，及收取制服費、公積金，渠等有詐欺之故意甚
    明，是被告午○○等8 人上開辯稱：因公司有派工，或有替
    公司找臨時工工作並且派工，因而對公司之正當性無懷疑，
    並無詐欺故意之辯解，實不足採。
  (四)被告未○○、乙○○、丁○○、庚○○另辯稱：渠四人應徵
    廣鑫公司工作，均辦理有行動電話，甚有外出為臨時工，是
    單純應徵受騙之受害人等語。被告未○○、乙○○、丁○○
    、庚○○至廣鑫公司應徵時有申請行動電話，且被告未○○
    、乙○○、丁○○有經被告午○○派遣至戊○○所承包之台
    電永安電廠工程擔任臨時工數日一情，固經被告午○○、申
    ○○、丁○○證述詳盡（見本院卷三第30頁、35頁、第39頁
    、第40頁），與證人戊○○證述情節大致相符（見本院卷三
    第44頁），並有被告庚○○、未○○、乙○○、丁○○行動
    電話申請書各1 份（見本院卷一第105 頁、203 頁、207 、
    213 頁），及被告未○○、丁○○96年度扣繳憑單各1 份在
    卷可證。然被告未○○、乙○○、丁○○、庚○○以應徵辦
    理手機方式進入公司，與事後渠四人負責面試工作參與詐欺
    行為無涉。再廣鑫公司有眾多之求職者未經派工，是縱公司
    員工即被告未○○、乙○○、丁○○外出與少數求職者為短
    暫之台電電廠臨時工工作，亦僅係廣鑫公司為避免求職者起
    疑之詐欺手法，是渠四人上開抗辯均不足為有利之認定。
  (五)被告午○○、申○○、癸○○、卯○○、乙○○、未○○、
    庚○○、丁○○之任職廣鑫公司期間如附表一所示之事實，
    業經如附表二編號1 至11號、編號13至30號所示之應徵者證
    述詳盡，並有被告乙○○、未○○、庚○○、丁○○之履歷
    表，及附表二編號1 至30所示之人之履歷表（上載被告等人
    擔任面試人之簽名，各被告之簽名詳如附表一所示綽號所示
    ）扣案可證，且為被告申○○、乙○○、未○○、庚○○、
    丁○○所不否認，堪認為真。又被告申○○陳稱自96年6 月
    中旬開始任職，與附表二首位證稱由被告申○○面試編號13
    所示之應徵者Ｅ○○之應徵時間96年6 月22日大致相符，是
    以有利被告申○○之認定其開始任職時間為96年6 月22日。
    至附表二編號12號所示應徵者即證人甲○○雖指稱96年6 月
    21日前往廣鑫公司求職時是由被告乙○○面試等語，然被告
    乙○○係於96年7 月3 日開始任職，有履歷表1 份在卷可證
    ，是證人甲○○顯有誤指，被告乙○○任職期間仍以附表一
    為準。另被告午○○、卯○○雖分別辯稱：「午○○自96年
    6 月21日始開始任職」；「卯○○自96年6 月初開始任職至
    96 年 中旬」等語，然於96年6 月19日應徵如附表二編號10
    所示之證人辛○○，業於警詢及本院審理中證述被告午○○
    為面試者明確，並有辛○○之履歷表1 份扣案可證，是被告
    午○○之任職期間應自96年6 月19日起至為警查獲時止甚明
    。又被告卯○○業經於96年5 月間應徵如附表二編號1 、2
    所示之證人張文瑞、Ｌ○○指證為面試人員，佐以被告卯○○於警詢中坦承96年5 月24日應徵之附表二編號2 所示之Ｌ
    ○○是由其面試之情，及自卷附附表二編號7 所示Ｐ○○後
    之履歷表始未出現被告卯○○為面試人員之記錄，堪認被告
    卯○○應自96年5 月22日起開始任職至96年6 月12日止，被
    告午○○、卯○○此部分之辯解，並無可採。
  (六)按共同實施犯罪行為之人，在合同意思範圍以內，各自分擔
    犯罪行為之一部，相互利用他人之行為，以達其犯罪之目的
    者，即應對於全部所發生之結果負責（最高法院28年上字第
    3110號判例參照），申言之，行為分擔不以每一階段均有參
    與為必要，倘具有相互利用其行為之合同意思者，仍應負共
    同正犯之責。又共同正犯之意思聯絡，原不以數人間直接發
    生者為限，即有間接之聯絡者，亦包括在內，且不限於事前
    有所協議，即僅於行為當時有共同犯意之聯絡者，亦屬之（
    最高法院77年台上字第2135號判例及79年台上字第1613號判
    決參照）。本件被告午○○等8 人既對於廣鑫公司以刊登廣
    告之方式，對前來求職之被害人以辦理門號保管手機、及繳
    交制服費、休息站公積金等方式詐騙被害人之情事知之甚詳
    ，而有詐欺取財之犯意聯絡，已如前述，且被告等並分工從
    事面試、辦理手機、收取手機等行為，就上開詐欺行為之行
    為，已有合意存在，並係以分工實施方式以求達到目的，揆
    之前述說明，應認被告午○○等8 人自渠等至廣鑫公司任職
    期間，就如附表二所示之詐欺取財犯行，與被告寅○○，均
    成立共同正犯關係（渠等各次參與詐欺取財犯行之共犯，詳
    如附表二所示）。
  (七)綜上所述，本件事證已臻明確，被告午○○、申○○、卯○○、癸○○、乙○○、未○○、庚○○、丁○○於渠等任職
    廣鑫公司期間，共同犯詐欺取財之犯行（午○○犯附表二編
    號10至30號，共21件。申○○犯附表二編號13至30號，共18
    件。卯○○犯附表二編號1 至7 號，共7 件。癸○○犯附表
    二編號6 至14號，共9 件。乙○○犯附表二編號15至30號，
    共16件、未○○犯附表二編號16至30號，共15件。庚○○犯
    附表二編號15至30號，共16件。丁○○犯附表二編號15至30
    號，共16件），應可認定。
二、核被告午○○、申○○、卯○○、癸○○、乙○○、未○○
    、庚○○、丁○○所為，均係犯刑法第339 條第1 項之詐欺
    取財罪。被告午○○、申○○、卯○○、癸○○、乙○○、
    未○○、庚○○、丁○○與被告寅○○間，就渠等任職期間
    所為之如附表二所示之詐欺取財犯行，互有犯意聯絡及行為
    分擔，皆為共同正犯。被告午○○所犯如附表二所示編號13
    至30號之詐欺取財21罪、被告申○○所犯如附表二編號13至
    30號所示詐欺取財18罪、被告卯○○所犯如附表二編號1 至
    7 號所示之詐欺取財7 罪、被告癸○○所犯如附表二編號6
    至14號所示之詐欺取財9 罪、被告未○○所犯如附表二編號
    16至30號所示之詐欺取財15罪、被告乙○○、庚○○、丁○○所犯如附表二編號15至30號所示之詐欺取財16罪，均犯意
    各別，行為互殊，應分論併罰。爰審酌被告午○○等8 人均
    年輕力壯，不思以正途賺取所需，竟受僱於被告寅○○，參
    與假應徵、真詐財之詐欺犯行，利用求職者急欲謀職之弱點
    ，藉機詐取如附表二所示財物，且午○○、申○○、乙○○
    、未○○、庚○○、丁○○犯後均否認犯行，犯後態度不佳
    ，被告卯○○、癸○○雖否認犯行，然渠二人因知公司有異
    ，自行離職停止再為詐騙行為，犯後態度較佳，並念及被告
    午○○等8 人均無前科，有被告午○○等8 人之臺灣高等法
    院被告全國前案紀錄表在卷可證，且行騙過程中，手段尚稱
    平和，各次所騙取之財物價值非鉅，及被告午○○、申○○
    擔任總經理特助，總理各項事務甚且教導儲備幹部面試說詞
    ，參與程度甚重；而被告卯○○、癸○○、乙○○、未○○
    、庚○○因應徵工作加入該詐騙集團，擔任儲備幹部，參與
    程度程度較輕等一切情狀，分別量處如主文所示之刑，並就
    被告卯○○部分定易科罰金之折算標準。並均定其應執行刑
    ，及就被告卯○○部分定易科罰金之折算標準。扣案如附表
    三編號1 至2 、7 至10所示之物，為廣鑫公司之物品，經被
    告午○○於警詢時供述詳盡，應為負責人寅○○所有，且為
    被告午○○所犯如附表二編號13至30號所示之21次詐欺取財
    犯行、被告申○○所犯如附表二編號13至30號所示之18次詐
    欺取財犯行、被告卯○○所犯如附表二編號1 至7 號所示之
    7 次詐欺取財犯行、被告癸○○所犯如附表二編號6 至14號
    所示之9 次詐欺取財犯行、被告未○○所犯如附表二編號16
    至30號所示之15次詐欺取財犯行、被告乙○○、庚○○、丁○○所犯如附表二編號15至30號所示之16次詐欺取財犯行所
    用之物，爰依刑法第38條第1 項第2 款規定，分別於被告午
    ○○、申○○、卯○○、癸○○、乙○○、未○○、庚○○
    、丁○○所犯上開各次詐欺取財罪刑項下，宣告沒收之。如
    附表三編號3 、4 所示之電話帳單、行動電話申請書應為辦
    理該行動電話之人所有；如附表三所示編號1 、2 、3 、4
    、7 至10號以外其餘扣案物，並無證據證明與本案詐欺犯行
    有何直接關連，爰均不為沒收之諭知，附此敘明。
貳、無罪部分：
一、公訴意旨略以：被告午○○、申○○、卯○○、癸○○、乙○○、未○○、庚○○、丁○○等在廣鑫公司擔任總經理特
    助、儲備幹部期間，與寅○○共同基於為自己不法所有之意
    圖，以對求職者諉稱需先辦理新的門號搭配手機，以方便聯
    絡，門號晶片卡由應徵者使用，新辦理之手機則暫由公司保
    管，電信帳單由公司支付，若申辦行動電話，翌日即可至公
    司上班；若應徵司機者，需再繳交8 百元或1 千3 百元之置
    裝費及3 千元之司機休息站公積金之相同詐欺方法，致使求
    職者陷於錯誤，將辦理高月租費門號取得高單價之手機交付
    之，或交付置裝費、司機休息站公積金之方式詐欺，除上開
    經本院論罪科刑之部分外，被告午○○、卯○○、癸○○、
    乙○○、未○○、庚○○、丁○○另均對附表四所示之人以
    上開相同方式詐欺得逞，被告午○○復另對附表二編號1 至
    9 所示之人詐欺得逞，被告申○○復另對附表二編號1 至12
    之人詐欺得逞，被告卯○○復另對附表二編號8 至30之人詐
    欺得逞，被告癸○○復另對附表二編號1 至5 、編號15至30
    所示之人詐欺得逞，被告未○○復另對附表二編號1 至15之
    人詐欺得逞，被告乙○○、庚○○、丁○○均再另對附表二
    編號1 至14之人詐欺得逞，因認被告午○○等8 人就此亦均
    涉有詐欺取財罪嫌。
二、按犯罪事實應依證據認定之，無證據不得認定犯罪事實；又
    不能證明被告犯罪者，應諭知無罪之判決；刑事訴訟法第15
    4 條第2 項、第301 條第1 項分別定有明文。又按刑事訴訟
    法上所謂認定犯罪事實之證據，係指足以認定被告確有犯罪
    行為之積極證據而言，如未能發現相當證據或證據不足以證
    明，自不能以推測或擬制之方法，以為裁判基礎，最高法院
    29年上字第3105號及40年台上字第86號分別著有判例可資參
    照。而認定不利於被告之事實，須依積極證據，茍積極證據
    不足為不利被告之認定時，即應為有利於被告之認定，更不
    必有何有利之證據；又認定犯罪事實所憑之證據，雖不以直
    接證據為限，間接證據亦包括在內，然而無論直接證據或間
    接證據，其為訴訟上之證明，須於通常一般之人均不致有所
    懷疑，而得確信其為真實之程度者，始得據為有罪之認定，
    倘其證明尚未達到此一程度，而有合理之懷疑存在而無從使
    事實審法院得有罪之確信時，即應由法院為諭知被告無罪之
    判決，且告訴人之告訴，係以使被告受刑事訴追為目的，是
    其陳述是否與事實相符，仍應調查其他證據以資審認，最高
    法院亦分別著有30年上字第816 號、76年台上字第4986號、
    52年台上字第1300號判例可資參照。
三、公訴人認被告午○○、申○○、卯○○、癸○○、乙○○、
    未○○、庚○○、丁○○，此部分之行為亦涉犯詐欺既遂罪
    嫌，無非係以被告均曾任職廣鑫公司及上開受騙之被害人之
    指述等，為其主要論據。
四、訊據被告午○○、申○○、卯○○、癸○○、乙○○、未○○、庚○○、丁○○堅決否認有公訴人所指此部分犯行。經
    查：被告午○○等8 人於附表一所示之時間任職廣鑫公司，
    已經本院審認如前，上開公訴人所指被告午○○復另對附表
    四及附表二編號1 至9 所示之人詐欺得逞，被告申○○復另
    對附表四及附表二編號1 至12之人詐欺得逞，卯○○復另對
    附表四及附表二編號8 至30之人詐欺得逞，癸○○另對附表
    四及附表二編號1 至5 、編號15至30所示之人所示之人詐欺
    得逞，未○○另對附表四及對附表二編號1 至15之人詐欺得
    逞，被告乙○○、庚○○、丁○○另對附表四及對附表二編
    號1 至14之人詐欺得逞之犯罪時間，均非被告午○○等8 人
    任職廣鑫公司期間，自難認渠等就此部分之詐欺取財行為，
    與被告寅○○、其餘任職廣鑫公司之人，有任何犯意聯絡、
    行為分擔，參以此部分之被害人均未指證有經被告午○○等
    8 人於附表一所示任職期間外為面試。是以公訴人所舉之證
    據不足證明被告午○○等8 人確有此部分所指之詐欺取財犯
    行。此外，復查無其他積極證據證明被告午○○、申○○、
    卯○○、癸○○、乙○○、未○○、庚○○、丁○○確有公
    訴人所指此部分之犯行。揆諸首揭法條及判例意旨，自難遽
    以詐欺罪相繩，均應為無罪之諭知。
據上論斷，應依刑事訴訟法第299 條第1 項前段，第301 條第1
項，第28條、第339 條第1 項條、第41條第1 項前段、第51條第
5款 ，第38條第1 項第2 款，刑法施行法第1 條之1 ，判決如主
文。
本案經檢察官子○○到庭執行職務。
中    華    民    國    98    年    3     月    26    日
                   刑事第十一庭審判長 法  官  黃三友
                                      法  官  何佩陵
                                      法  官  陳億芳
以上正本證明與原本無異。
如不服本判決應於收受送達後10日內向本院提出上訴書狀，並應
敘述具體理由；如未敘述上訴理由者，應於上訴期間屆滿後20日
內向本院補提理由書（均須按他造當事人之人數附繕本）「切勿
逕送上級法院」。
中    華    民    國    98    年    3     月    27    日
                                      書記官  林靜慧
附表一：
  ┌──┬────┬────────┬────────────┐
  │編號│姓名    │綽號（履歷表上簽│任職期間                │
  │    │        │名）            │                        │
  ├──┼────┼────────┼────────────┤
  │ 1  │午○○  │「小龍」、「隆」│96年6 月19日起至96年7 月│
  │    │        │、「志隆」      │25日遭警查獲止          │
  ├──┼────┼────────┼────────────┤
  │ 2  │申○○  │「easy」、「龍一│96年6 月22日起至96年7 月│
  │    │        │ 」             │25日為警查獲止          │
  ├──┼────┼────────┼────────────┤
  │ 3  │卯○○  │「偉」          │96年5 月223 日起至96年6 │
  │    │        │                │月12日止                │
  ├──┼────┼────────┼────────────┤
  │ 4  │癸○○  │「翁」、「小翁」│96年6 月10日起至96年7 月│
  │    │        │                │1 日止                  │
  ├──┼────┼────────┼────────────┤
  │ 5  │乙○○  │「俊宏」        │96年7 月3 日起至同月7 月│
  │    │        │                │25日為警查獲止          │
  ├──┼────┼────────┼────────────┤
  │ 6  │未○○  │「賢」          │96年7 月4 日起至同月7 月│
  │    │        │                │25 日 為警查獲止        │
  ├──┼────┼────────┼────────────┤
  │ 7  │庚○○  │「霆」、「晏霆」│96年7 月3 日起至同月7月 │
  │    │        │                │25日為警查獲止          │
  ├──┼────┼────────┼────────────┤
  │ 8  │丁○○  │「運」、「政運」│96年6月29日起至同年7月  │
  │    │        │                │25日為警查獲止          │
  └──┴────┴────────┴────────────┘
附表二：
   ┌──┬───┬──────┬──────────────┬───────────┐
   │編號│應徵者│應徵時間及  │參與之共犯                  │詐取之財物            │
   │    │姓名  │應徵工作項目│                            │                      │
   ├──┼───┼──────┼──────────────┼───────────┤
   │1   │Ｄ○○│96年5 月22日│寅○○、卯○○              │申辦臺灣大哥大公司月│
   │    │(起 訴│司機，未派工│                            │租費801 元型NOKIA5070 │
   │    │書原編│            │                            │型手機1 支（門號092207│
   │    │號34，│            │                            │0198 ）               │
   │    │以下同│            │                            │繳交置裝費8 百元    │
   │    │)     │            │                            │                      │
   ├──┼───┼──────┼──────────────┼───────────┤
   │2   │Ｌ○○│96年5 月24日│寅○○、卯○○              │申辦臺灣大哥大月租費80│
   │    │(6)   │司機，未派工│                            │1 元型所附聲寶牌GK60  │
   │    │      │            │                            │8 型手機1 支（門號0953│
   │    │      │            │                            │309338）              │
   ├──┼───┼──────┼──────────────┼───────────┤
   │3   │Ａ○○│96年5 月29日│寅○○、卯○○              │申辦臺灣大哥大公司月租│
   │    │(7)   │粗工，僅派工│                            │費801 元方案所附聲寶牌│
   │    │      │2天，領取2  │                            │GK608型手機1 支（門號 │
   │    │      │天薪水      │                            │0000000000）          │
   │    │      │            │                            │                      │
   ├──┼───┼──────┼──────────────┼───────────┤
   │4   │丑○○│96年5 月30日│寅○○、卯○○              │申辦遠傳公司月租費1018│
   │    │(追 加│司機，未派工│                            │元所附手機1 支（門號  │
   │    │起訴書│            │                            │0000 000000）         │
   ├──┼───┼──────┼──────────────┼───────────┤
   │5   │Ｋ○○│96年6 月6 日│寅○○、卯○○              │申辦臺灣大哥大公司月│
   │    │(起 訴│司機，未派工│                            │租費801 元聲寶牌GK608 │
   │    │書編號│            │                            │型手機1 支（門號092082│
   │    │8 ，以│            │                            │1080）                │
   │    │下同) │            │                            │                      │
   │    │      │            │                            │繳交置裝費8 百元    │
   ├──┼───┼──────┼──────────────┼───────────┤
   │6   │亥○○│96年6 月12日│寅○○、卯○○、癸○○      │申辦臺灣大哥大公司月租│
   │    │(10)  │粗工，僅派工│                            │費801 元所附聲寶牌    │
   │    │      │1天，領取薪 │                            │GK608型 手機1 支（門號│
   │    │      │資5百元     │                            │0000000000）          │
   │    │      │            │                            │                      │
   ├──┼───┼──────┼──────────────┼───────────┤
   │7   │Ｐ○○│96年6 月12日│寅○○、卯○○、癸○○      │申辦臺灣大哥大公司公司│
   │    │(29)  │粗工，派工半│                            │租費801 元方案所附聲寶│
   │    │      │天，未領到薪│                            │牌GK608 型手機1 支（門│
   │    │      │資          │                            │號0000000000）        │
   │    │      │            │                            │                      │
   ├──┼───┼──────┼──────────────┼───────────┤
   │8   │Ｏ○○│96年6 月13日│寅○○、癸○○              │申辦臺灣大哥大月租費  │
   │    │(9)   │粗工，未派工│                            │801 元GK608 型手機1 支│
   │    │      │            │                            │（門號0000000000）    │
   │    │      │            │                            │                      │
   ├──┼───┼──────┼──────────────┼───────────┤
   │9   │黃○○│96年6 月13日│寅○○、癸○○              │申辦臺灣大哥大公司月租│
   │    │(30)  │粗工，僅派工│                            │費801 元方案所附聲寶牌│
   │    │      │3天，領得2  │                            │GK608型手機1 支（門號 │
   │    │      │天薪資共1 千│                            │0000000000）          │
   │    │      │元          │                            │                      │
   ├──┼───┼──────┼──────────────┼───────────┤
   │10  │辛○○│96年6 月19日│寅○○、午○○、癸○○      │申辦臺灣大哥大公司月租│
   │    │(11)  │清潔工，有派│                            │費801 元方案所附手機1 │
   │    │      │工7 天，但未│                            │支（門號0000000000）  │
   │    │      │領得薪資    │                            │                      │
   │    │      │            │                            │                      │
   ├──┼───┼──────┼──────────────┼───────────┤
   │11  │陳建豪│96年6 月20日│寅○○、午○○、癸○○      │申辦遠傳電信公司月租費│
   │    │(31)  │管理員，未派│                            │990 元方案所附三星牌  │
   │    │      │工          │                            │D528型手機1 支（門號  │
   │    │      │            │                            │0000 000000） ，手機由│
   │    │      │            │                            │公司取走              │
   ├──┼───┼──────┼──────────────┼───────────┤
   │12  │甲○○│96年6 月21日│寅○○、午○○、癸○○      │申辦遠傳電信公司月租費│
   │    │(12)  │粗工，僅派工│                            │765 元方案之手機1 支（│
   │    │      │1天，領取薪 │                            │門號0000000000）。    │
   │    │      │資5百元     │                            │                      │
   │    │      │            │                            │                      │
   │    │      │            │                            │                      │
   ├──┼───┼──────┼──────────────┼───────────┤
   │13  │Ｅ○○│96年6 月22日│寅○○、午○○、申○○、翁愖│申辦遠傳電信公司月租│
   │    │(32)  │司機，未派工│晃                          │費990 方案所附手機1 支│
   │    │      │            │                            │（門號0000000000）    │
   │    │      │            │                            │繳交置裝費1 千3 百  │
   │    │      │            │                            │  元                  │
   │    │      │            │                            │                      │
   │    │      │            │                            │                      │
   ├──┼───┼──────┼──────────────┼───────────┤
   │14  │Ｑ○○│96年6 月25日│寅○○、午○○、申○○、翁愖│申辦遠傳電信公司月租│
   │    │(13)  │司機        │晃                          │費765 元方案所附手機1 │
   │    │      │            │                            │支（門號0000000000）  │
   │    │      │            │                            │繳交置裝費1 千3 百  │
   │    │      │            │                            │  元                  │
   │    │      │            │                            │                      │
   │    │      │            │                            │                      │
   ├──┼───┼──────┼──────────────┼───────────┤
   │15  │Ｇ○○│96年7 月3日 │寅○○、午○○、申○○、王俊│申辦遠傳電信公司月租費│
   │    │(33)  │粗工，派工9 │宏、庚○○、丁○○          │990 方案所附手機1 支（│
   │    │      │ 天，僅領得 │                            │門號0000000000）      │
   │    │      │2 天薪資    │                            │                      │
   │    │      │            │                            │                      │
   ├──┼───┼──────┼──────────────┼───────────┤
   │16  │宙○○│96年7 月5 日│寅○○、午○○、申○○、王俊│申辦臺灣大哥大電信公司│
   │    │(14)  │作業員，僅派│宏、未○○、庚○○、丁○○  │門號所附手機1 支（門號│
   │    │      │工2 天，領取│                            │00000000 00）         │
   │    │      │薪資2 千元  │                            │                      │
   │    │      │            │                            │                      │
   ├──┼───┼──────┼──────────────┼───────────┤
   │17  │地○○│96年7 月5日 │寅○○、午○○、申○○、王俊│繳交置裝費1 千5 百元  │
   │    │(15)  │司機，未派工│宏、未○○、庚○○、丁○○  │                      │
   │    │      │            │                            │                      │
   ├──┼───┼──────┼──────────────┼───────────┤
   │18  │己○○│96年7 月9日 │寅○○、午○○、申○○、王俊│申辦臺灣大哥大公司月租│
   │    │(16)  │粗工，未派  │宏、未○○、庚○○、丁○○  │費900 元方案所附NOKIA5│
   │    │      │工          │                            │200 型手機1 支（門號  │
   │    │      │            │                            │0000000000）          │
   │    │      │            │                            │                      │
   ├──┼───┼──────┼──────────────┼───────────┤
   │19  │丙○○│96年7 月10日│寅○○、午○○、申○○、王俊│繳交置裝費1 千3 百元。│
   │    │(17)  │司機，未派工│宏、未○○、庚○○、丁○○  │                      │
   │    │      │            │                            │                      │
   ├──┼───┼──────┼──────────────┼───────────┤
   │20  │宇○○│96年7 月11日│寅○○、午○○、申○○、王俊│申辦手機1 支（門號    │
   │    │(18)  │作業員，僅派│宏、未○○、庚○○、丁○○  │0000000000）          │
   │    │      │工1 天      │                            │                      │
   │    │      │            │                            │                      │
   │    │      │            │                            │                      │
   ├──┼───┼──────┼──────────────┼───────────┤
   │21  │Ｃ○○│96年7 月14日│寅○○、午○○、申○○、王俊│申辦臺灣大哥大公司月│
   │    │(19)  │司機，未派工│宏、未○○、庚○○、丁○○  │租費968 元方案所附摩托│
   │    │      │            │                            │羅拉381 型手機1 支（門│
   │    │      │            │                            │號0000000000），手機由│
   │    │      │            │                            │公司取走              │
   │    │      │            │                            │繳交置裝費1 千3 百元│
   │    │      │            │                            │                      │
   ├──┼───┼──────┼──────────────┼───────────┤
   │22  │酉○○│96年7 月16日│寅○○、午○○、申○○、王俊│繳交置裝費1 千3 百元│
   │    │(20)  │司機未派工  │宏、未○○、庚○○、丁○○  │繳交司機休息站公積金│
   │    │      │            │                            │  3千 元              │
   ├──┼───┼──────┼──────────────┼───────────┤
   │23  │Ｈ○○│96年7 月17日│寅○○、午○○、申○○、王俊│申辦臺灣大哥大公司月租│
   │    │      │清潔工，未派│宏、未○○、庚○○、丁○○  │費968 元方案所附摩托羅│
   │    │      │工          │                            │拉381型手機1 支（門號 │
   │    │      │            │                            │0000000000 ）         │
   ├──┼───┼──────┼──────────────┼───────────┤
   │24  │林昡鄃│96年7 月17日│寅○○、午○○、申○○、王俊│申辦遠傳公司月租費765 │
   │    │(22)  │作業員，未派│宏、未○○、庚○○、丁○○  │方案所附手機1 支（門號│
   │    │      │工          │                            │0000000000）。        │
   ├──┼───┼──────┼──────────────┼───────────┤
   │25  │巳○○│96年7 月18日│寅○○、午○○、申○○、王俊│申辦手機1 支（門號  │
   │    │(23)  │司機，未派工│宏、未○○、庚○○、丁○○  │  0000000000）        │
   │    │      │            │                            │                      │
   │    │      │            │                            │繳交置裝費1 千3 百  │
   │    │      │            │                            │  元                  │
   ├──┼───┼──────┼──────────────┼───────────┤
   │26  │Ｍ○○│96年7 月18日│寅○○、午○○、申○○、王俊│申辦和信公司月租費765 │                                    和
   │    │(24)  │司機，未派工│宏、未○○、庚○○、丁○○  │元方案之手機1 支（門號│
   │    │      │；從事4 天粗│                            │0000000000）          │
   │    │      │工之工作，未│                            │                      │
   │    │      │領得薪資    │                            │                      │
   │    │      │            │                            │                      │
   ├──┼───┼──────┼──────────────┼───────────┤
   │27  │戌○  │96年7 月19日│寅○○、午○○、申○○、王俊│申辦遠傳公司月租費1180│
   │    │(25)  │粗工，派工6 │宏、未○○、庚○○、丁○○  │元方案之手機1 支（門號│
   │    │      │天，未領得薪│                            │0000000000）          │
   │    │      │資          │                            │                      │
   ├──┼───┼──────┼──────────────┼───────────┤
   │28  │玄○○│96年7 月23日│寅○○、午○○、申○○、王俊│申辦臺灣大哥大公司月│
   │    │(26)  │司機，未派工│宏、未○○、庚○○、丁○○  │  租費968 元方案之摩托│
   │    │      │            │                            │  羅拉C381型手機1 支（│
   │    │      │            │                            │  門號0000000000）    │
   │    │      │            │                            │繳交置裝費1 千3 百  │
   │    │      │            │                            │  元                  │
   ├──┼───┼──────┼──────────────┼───────────┤
   │29  │Ｒ○○│96年7 月24日│寅○○、午○○、申○○、王俊│申辦和信公司月租費76│
   │    │(27)  │司機，未派工│宏、未○○、庚○○、丁○○  │  5 元方案之手機1 支（│
   │    │      │            │                            │  門號0000000000）    │
   │    │      │            │                            │繳交置裝費1 千3 百  │
   │    │      │            │                            │  元                  │
   ├──┼───┼──────┼──────────────┼───────────┤
   │30  │Ｊ○○│96年7 月24日│寅○○、午○○、申○○、王俊│申辦遠傳公司月租費1018│
   │    │(28)  │粗工，未派工│宏、未○○、庚○○、丁○○  │元方案之手機1 支（門號│
   │    │      │            │                            │0000000000）          │
   │    │      │            │                            │                      │
   └──┴───┴──────┴──────────────┴───────────┘
附表三：
 ┌───┬──────────────────────────┐
 │編號  │物品                                                │
 ├───┼──────────────────────────┤
 │1     │附表二編號2 、3 、5 、6 、8 、10、12、14、16、17、18│
 │      │、19 、20、21、22、23、24、25、26、27、28、29、30   │
 │      │所示之人之履歷表共計23張                            │
 ├───┼──────────────────────────┤
 │2     │工作日誌11張                                        │
 ├───┼──────────────────────────┤
 │3     │行動電話申請書6 張（康博舜、Ｉ○○、Ｎ○○、Ｆ○○、│
 │      │李進遠）                                            │
 ├───┼──────────────────────────┤
 │4     │行動電話繳費單7張                                   │
 ├───┼──────────────────────────┤
 │5     │行動電話手機價目表1張                               │
 ├───┼──────────────────────────┤
 │6     │行動電話開卡密碼表                                  │
 ├───┼──────────────────────────┤
 │7     │廣鑫公司名片1盒                                     │
 ├───┼──────────────────────────┤
 │8     │自由時報分類廣告1張                                 │
 ├───┼──────────────────────────┤
 │9     │自由時報分類廣告收據2張                             │
 ├───┼──────────────────────────┤
 │10    │派工用聯絡名單2張                                   │
 ├───┼──────────────────────────┤
 │11    │公司健保申請流程表1份                               │
 ├───┼──────────────────────────┤
 │13    │辦公室租金會款帳單1張                               │
 ├───┼──────────────────────────┤
 │14    │辦公室文具收據1張                                   │
 ├───┼──────────────────────────┤
 │15    │影印機租用契約1張                                   │
 ├───┼──────────────────────────┤
 │16    │辦公室電費繳費單1張                                 │
 ├───┼──────────────────────────┤
 │17    │應徵人退款協議書1張                                 │
 ├───┼──────────────────────────┤
 │18    │威寶電信空白申請書1張                               │
 ├───┼──────────────────────────┤
 │19    │空白在職證明書3張                                   │
 ├───┼──────────────────────────┤
 │20    │遠傳晶片卡1張                                       │
 ├───┼──────────────────────────┤
 │21    │臺灣大哥大晶片卡1張                                 │
 ├───┼──────────────────────────┤
 │22    │除附表二編號2 、3 、5 、6 、8 、10、12、14、16、17、│
 │      │18 、19 、20、21、22、23、24、25、26、27、28、29、30│
 │      │所示之人以外之履歷表共計42張                        │
 └───┴──────────────────────────┘
附表四：
   ┌──┬───┬─────────────┬───────┬───────────┬─────┐
   │編號│姓名  │時間及前往應徵地點        │應徵項目      │備註（損失財物）      │面試人員  │
   ├──┼───┼─────────────┼───────┼───────────┼─────┤
   │1   │Ｂ○○│96年5 月10日              │粗工，未派工  │申辦手機1 支（門號    │不詳      │
   │    │      │高雄市○○○路288號6樓之2 │              │0000000000），手機由公│          │
   │    │      │                          │              │司取走。              │          │
   │    │      │                          │              │                      │          │
   │    │      │                          │              │                      │          │
   ├──┼───┼─────────────┼───────┼───────────┼─────┤
   │2   │Ｉ○○│96年5 月10日              │司機，未派工  │申辦手機1 支（門號    │不詳      │
   │    │      │高雄市○○○路288號6樓之2 │              │0000000000），手機由公│          │
   │    │      │                          │              │司取走。              │          │
   │    │      │                          │              │                      │          │
   │    │      │                          │              │                      │          │
   ├──┼───┼─────────────┼───────┼───────────┼─────┤
   │3   │Ｎ○○│96年5 月10日              │粗工，未派工  │申辦手機1 支（門號    │不詳      │
   │    │      │高雄市○○○路288號6樓之2 │              │09396***31），手機由公│          │
   │    │      │                          │              │司取走。              │          │
   │    │      │                          │              │                      │          │
   │    │      │                          │              │                      │          │
   ├──┼───┼─────────────┼───────┼───────────┼─────┤
   │4   │Ｆ○○│96年5 月9日               │司機，未派工  │申辦手機1 支（門號    │不詳      │
   │    │      │高雄市○○○路288號6樓之2 │              │0000000000），手機由公│          │
   │    │      │                          │              │司取走。              │          │
   │    │      │                          │              │                      │          │
   │    │      │                          │              │                      │          │
   ├──┼───┼─────────────┼───────┼───────────┼─────┤
   │5   │天○○│96年5 月10日              │司機，未派工  │申辦手機1 支（門號    │不詳      │
   │    │      │高雄市○○○路288號6樓之2 │              │0000000000），手機由公│          │
   │    │      │                          │              │司取走。              │          │
   │    │      │                          │              │                      │          │
   │    │      │                          │              │                      │          │
   └──┴───┴─────────────┴───────┴───────────┴─────┘


司法院資訊處製作；財團法人民間司法改革基金會備份。
